臺灣基隆地方法院刑事判決　　　　　　　 99年度訴字第885號
公　訴　人　臺灣基隆地方法院檢察署檢察官
被　　　告　林堯達
指定辯護人　林達傑律師（義務辯護律師）
上列被告因毒品危害防制條例案件，經檢察官提起公訴（99年度
偵字第3620號），本院判決如下：
    主  文
林堯達所犯如附表二所示之罪，均累犯，各處如附表二所示之刑
。應執行有期徒刑貳拾年。扣案之SAMSUNG 行動電話壹具（內含
門號0000000000號SIM 卡1 張）沒收之，未扣案之販賣第一、二
級毒品所得合計新台幣伍仟元沒收，如全部或一部不能沒收，以
其財產抵償之
    事  實
一、林堯達有下列前案紀錄（構成累犯）：
  (一)曾於民國96年間，犯詐欺罪，經本院於96年9 月6 日，以96
    年度基簡字第959 號判決判處有期徒刑6 月，減為有期徒刑
    3 月確定，嗣於97年4 月7 日執行完畢（構成累犯）。
  (二)復因違反毒品危害防制，經本院於97年1 月31日以97年度訴
    字第125 號就施用第一級毒品部分判處有期徒刑4 月，如易
    科罰金，以1 千元折算1 日，就施用第二級毒品部分判處有
    期徒刑2 月，如易科罰金，以1 千元折算1 日，應執行有期
    徒刑5 月，如易科罰金，以1 千元折算1 日；嗣上訴，經台
    灣高等法院將原判決撤銷，就施用第一級毒品部分判處有期
    徒刑4 月，如易科罰金，以1 千元折算1 日。嗣經台灣高等
    法院就施用第一、二級毒品犯行，於97年6 月25日，以97年
    度聲字第1928號裁定應執行有期徒刑5 月，如易科罰金，以
    1 千元折算1 日。其後於97年8 月6 日易科罰金執行完畢（
    構成累犯）。
二、詎其猶不知悔改，明知海洛因、甲基安非他命係毒品危害防
    制條例第2 條第1 項第1 、2 款所列管之第一、二級毒品，
    不得擅自販賣、轉讓或持有，竟基於意圖販賣第一、二級毒
    品營利之犯意：
  (一)於99年6 月8 日17時22分許，由楊文宗以門號0000000000號
    行動電話與林堯達所使用之門號0000000000號行動電話聯絡
    ，雙方約在林堯達位於基隆市○○區○○街251 號3 樓住處
    內，楊文宗遂與綽號「阿堅」之施宏一同前往交易地點，
    由楊文宗以新台幣（下同）1000元之價格，向林堯達購買1
    包，楊文宗未當場付錢，1 個月後才將1000元交予林堯達。
  (二)於99年6 月9 日18時56分許，由綽號「阿堅」之施宏向楊
    文宗借用門號0000000000號行動電話與林堯達所使用之門號
    0000000000號行動電話聯絡，「阿堅」再與楊文宗一同至林
    堯達位於上址住處內，由「阿堅」以1000元之價格，向林堯
    達購買1 包海洛因。
  (三)於99年6 月13日21時20分許，由楊文生撥打楊文宗門號0000
    000000號行動電話與林堯達所使用之門號0000000000號行動
    電話聯絡，雙方約在林堯達上開住處內，楊文生委由楊文宗
    前往林堯達位於上址住處，而由楊文宗以500 元之價格，向
    林堯達購買1包甲基安非他命。
  (四)於99年6 月7 日17時46分許，由綽號「阿堅」之施宏向楊
    文生借用門號0000000000號行動電話與林堯達所使用之門號
    0000000000號行動電話聯絡，雙方約在楊文生位於基隆市○
    ○街174 號住處門口，由楊文生與「阿堅」各出資500 元，
    再由綽號「阿堅」之施宏以1000元之價格，向林堯達購買
    1 包甲基安非他命。
  (五)於99年6 月9 日20時21分許，由綽號「阿堅」之施宏向楊
    文生借用門號0000000000號行動電話與林堯達所使用之門號
    0000000000號行動電話聯絡，雙方約在楊文生上開住處，由
    楊文生與「阿堅」合資，向林堯達購買1000元之甲基安非他
    命。
  (六)於99年6 月20日5 時43分許、6 時26分許，由徐慶耀以門號
    0000000000號行動電話與林堯達所使用之門號0000000000號
    行動電話聯絡，雙方約在林堯達位於基隆市○○區○○街25
    1 號3 樓住處，由徐慶耀以500 元之價格，向林堯達購買約
    1 次施用量之海洛因（徐慶耀未當場付錢，係約2 、3 日後
    ，才將500 元交予林堯達）。
三、嗣因警依臺灣基隆地方法院所核發之通訊監察書對林堯達所
    使用之門號0000000000號行動電話實施通訊監察，而察悉上
    情，並於99年7 月28日19時許，持臺灣基隆地方法院所核發
    之搜索票，在林堯達位於基隆市○○區○○街251 號3 樓住
    處，查扣甲基安非他命1 包（毛重0.3 公克）、電子磅秤1
    台、行動電話1 具（內含門號0000000000號SIM 卡1 張）。
四、案經新北市政府警察局金山分局報告臺灣基隆地方法院檢察
    署檢察官偵查起訴。
    理  由
壹、證據能力部分：
一、證人楊文生、楊文宗、徐慶耀、於警詢中之證述，得作為證
    據：按被告以外之人，於審判外之言詞或書面陳述，除法律
    有規定者外，不得作為證據，刑事訴訟法第159 條第1 項定
    有明文。而所謂法律有規定者，即包括同法第159 條之1 至
    之5 所規定傳聞證據具有證據能力之例外情形。其中第159
    條之1 第2 項明定於偵查中向檢察官所為之陳述，「除顯有
    不可信之情況者外」，得為證據；第159 條之2 規定，於檢
    察事務官、司法警察官或司法警察調查中所為之陳述，如與
    審判中之陳述不符時，經比較結果，其先前之陳述，相對「
    具有較可信之特別情況」，且為證明犯罪事實存否所「必要
    」者，或於審判中有第15 9條之3 所列死亡等原因而無法或
    拒絕陳述之各款情形之一，經證明其調查中所為陳述絕對「
    具有可信之特別情況」，且為證明犯罪事實之存否所「必要
    」者，亦例外賦與證據能力。是所謂「顯有不可信性」、「
    相對特別可信性」與「絕對特別可信性」，係指陳述是否出
    於供述者真意、有無違法取供情事之任意陳述信用性已否受
    確實保障而言，故應就偵查或警詢筆錄製作之原因、過程及
    其功能等加以觀察其信用性，據以判斷該傳聞證據是否無顯
    不可信或有特別可信之情況而例外具有證據能力，並非對其
    陳述內容之證明力如何加以論斷，二者之層次有別，不容混
    淆（最高法院95年度台上字第6489號判決意旨參照）。經查
    ：依證人證人楊文生、楊文宗、徐慶耀之筆錄記載，形式上
    觀之就警詢筆錄製作之過程而言，並無不可信之瑕疵。又證
    人楊文生、楊文宗、徐慶耀於於偵查及本院審理時，均仍為
    相同之陳述，足見證人楊文生等前開於警詢中之陳述內容，
    應係基於任意性所為無疑。況被告林堯達與證人楊文生、楊
    文宗、徐慶耀均陳稱其等與被告間並無糾紛或閒隙，證人楊
    文生、楊文宗、徐慶耀警詢時實無挾怨報復、設詞誣陷被告
    或其他具有非任意性陳述之情形，縱認證人楊文生、楊文宗
    、徐慶耀有供述毒品來源之利益關係，惟由被告既確係因證
    人楊文生、楊文宗、徐慶耀去電表示欲再購買毒品，而經實
    施通訊監察循線查悉上情之客觀事實以觀，堪認其證述應非
    誣陷之詞，足證證人楊文生、楊文宗、徐慶耀於警詢於警詢
    中陳述之任意性、信用性已獲確保，而具有較可信之特別情
    況，參以其所證涉及被告販賣毒品之事實，乃用以證明被告
    犯罪與否，對被告犯罪事實之存否具有必要性，揆之前開說
    明，在證明被告犯罪事實存否必要的情況下，從客觀上之環
    境或條件等觀察，證人楊文生、楊文宗、徐慶耀之警詢陳述
    ，已具有可信性之保證，因認證人楊文生、楊文宗、徐慶耀
    之警詢筆錄有證據能力。是被告辯護人爭執被告以外之人於
    警詢時之證述，無證據能力云云，尚難憑採。
二、證人楊文生、楊文宗、徐慶耀於偵查中結證之證述，得作為
    證據：現行刑事訴訟法對於詰問制度之設計，以同法第166
    條以下規定之交互詰問為實踐，屬於人證調查證據程序之一
    環；與證據能力係指符合法律所規定之證據適格，而得成為
    證明犯罪事實存在與否之證據資格，性質上並非相同。偵查
    中檢察官為蒐集被告犯罪證據，訊問證人旨在確認被告嫌疑
    之有無及內容，與審判期日透過當事人之攻防，調查人證以
    認定事實之性質及目的，尚屬有別。偵查中訊問證人，法無
    明文必須傳喚被告使之得以在場，刑事訴訟法第184 條第2
    項亦僅規定因發見真實之必要，得命證人與被告對質，是檢
    察官偵查中雖未命證人與被告對質，尚非違法。此項未經被
    告對質之被告以外之人於偵查中向檢察官所為之陳述，依刑
    事訴訟法第159 條之1 第2 項之規定，原則上屬於法律規定
    為有證據能力之傳聞證據，於例外顯有不可信之情況，始否
    定其得為證據，業如前述。現行刑事訴訟法關於行通常審判
    程序之案件，為保障被告之反對詰問權，復對證人採交互詰
    問制度，其未經詰問者，僅屬未經合法調查之證據，並非無
    證據能力，而禁止證據之使用。此項詰問權之欠缺，非不得
    於審判中由被告行使以資補正，而完足為經合法調查之證據
    。倘被告於審判中捨棄對質、詰問權，自無不當剝奪被告對
    質、詰問權行使之可言（最高法院97年台上字第1069號判決
    意旨參照）。證人楊文生、楊文宗、徐慶耀於偵查中之證述
    ，係就自己親身經歷為陳述，並查無違法取證之情形，認應
    係出於其自由意志，且其於偵查中所述，業經合法具結擔保
    其陳述之真實性，並無不適宜作為證據之情形，且前開證人
    楊文生、楊文宗、徐慶耀於偵查中之證述，雖未經被告詰問
    ，然前開證人嗣於本院審理中已經本院以證人身分傳訊到庭
    ，實行交互詰問，當足以保障被告對質、詰問權之行使，依
    前揭說明，證人楊文生、楊文宗、徐慶耀於偵查中具結所為
    之證述，自得作為認定被告犯罪之證據。
三、另本件被告所使用之電話號碼0000000000號行動電話與如附
    表一所示之人間通話之通訊監察譯文，係依據本院所核發之
    99年聲監字第201 號通訊監察書所進行之合法通訊監察，符
    合通訊保障及監察法之法定程序，係屬合法取得之證據。且
    被告及辯護人亦同意前開監聽譯文具有證據能力，則上開監
    聽譯文自亦得為證據。
四、至本判決所引書證，被告、辯護人於本院審理中，均不爭執
    其證據能力，復未曾於言詞辯論終結前聲明異議，且經核並
    無顯不可信之情況，依刑事訴訟法第159 條之4 、第159 條
    之5 第2 項，均有證據能力。另本案件搜索經查符合刑事訴
    訟法之法定程序，扣案物品係警持本院核發之搜索票搜索扣
    押所得之物，被告對上開證據之證據能力亦不爭執，應認有
    證據能力。
五、末按被告以外之人於審判外之言詞或書面陳述，除法律有規
    定者外，不得作為證據；又被告以外之人於審判外之陳述，
    雖不符合同法第159 條之1 至第159 條之4 之規定，但經當
    事人於審判程序同意作為證據，法院審酌該言詞陳述或書面
    陳述作成時之情況，認為適當者，亦得為證據；又當事人、
    代理人或辯護人於法院調查證據時，知有第159 條第1 項不
    得為證據之情形，而未於言詞辯論終結前聲明異議者，視為
    有前項之同意，刑事訴訟法第159 條第1 項及第159 條之5
    分別定有明文。查本判決下列所引用之其他供述證據資料之
    證據能力，當事人於本院準備程序及審判期日中均未予爭執
    ，且迄至言詞辯論終結前亦未再聲明異議，本院審酌該等言
    詞陳述及書面陳述作成時之情況，並無不宜作為證據之情事
    ，依刑事訴訟法第159 條之5 之規定，自得作為證據，附此
    敘明。
貳、實體部分：
一、訊據被告林堯達矢口否認有何販賣毒品之犯行，辯稱：(一)99
    年6 月7 、8 日他們打電話給我，要我幫忙拿第一、二級毒
    品，我沒有打電話，我是用我0916門號的電話打給「阿堅」
    ，「阿堅」就是楊文宗的朋友，我跟阿堅說我找不到人，不
    知道要找什麼人拿毒品，但沒有來家裡找我，我跟他說我這
    邊沒有，不如我們一起去瑞芳拿毒品海洛因，這是阿堅介紹
    的，這是有拿到。(二)99年6 月8 、9 日我跟阿堅也有一起去
    瑞芳拿海洛因，都是跟同一個人就是阿堅介紹的朋友拿毒品
    海洛因，這次也有拿到。(三)99年6 月13日這天楊文宗跟我要
    拿安非他命，但是我沒有。(四)99年6 月20日徐耀慶原本是跟
    我住在一起，海洛因毒品是他帶來的，我沒有賣他毒品海洛
    因，徐耀慶說我賣給他海洛因，事實上我沒有賣他，房租都
    是我先出，他再拿毒品海洛因給我，徐慶耀說他暫時找不到
    房子，我說先讓他住，徐慶耀來我租屋處來云云。惟查：
  (一)關於被告如何持用上開門號行動電話與證人楊文宗或施宏
    使用楊文宗所有門號0000000000號行動電話聯絡，而販賣毒
    品第一級毒品海洛因既遂之事實，有下列證據足以證明：１
    證人楊文宗於警詢、檢察官偵訊、本院審理時之證詞。
    於99年7 月26日警詢時證稱（見99年度偵字第3620號卷第
      82至86頁）：
      (1)「（問：你所使用的0000000000行動電話是何人？何時
        起申請使用？有無借給別人使用？）是我於92年11月25
        日至遠傳電信申請的，我有借給別人用過是阿堅、阿達
        （年籍不清楚），這支電話都是我再用的。」、「（問
        ：你有無申請其他門號電話使用？）沒有。」、「（問
        ：警方依據臺灣基隆地方法院所核發99年度聲監字第00
        0439號，99年度聲監字000201號等監聽票99年6 月1 日
        10時起至99 年6月30日10時止，對00000000 00 號行動
        電話執行通訊監察，請問這段時間你曾用你的00000000
        00門號電話和該0000000000電話聯絡過嗎？該00000000
        00電話這段時間都是你在使用嗎？）有聯絡過，這支電
        話0000000000都是我在使用沒錯。」、「（問：【◎以
        下是以99年度偵字第3620號第173 頁之通訊譯文A （林
        堯達）、B （楊文宗）為主】99年6 月8 日下午5 時22
        分，B ：我朋友要去你那裡你有辦法嗎？A ：你說要哪
        一種。B ：女生（毒品）一個你有辦法嗎？A ：一個喔
        。B ：那天拿1500元那個人有沒有？A ：現在比較貴啦
        、B ：我知道阿。A ：我現在要開3000元。B ：我知道
        ，那現在到你家裡拿嗎？A ：不用我打個電話他就會來
        。B ：你跟他一起來嘛。A ：當然我跟他一起來。B ：
        他是多歲人，我跟他又不怎麼好。A ：好阿。99年6 月
        9 日下午6 時56分，B ：喂，阿達你家有人呢？A ：是
        凱哥。B ：我現在要去你那裡喔。A ：嗯。B ：阿達你
        先用1000元給我啦（毒品）。A ：阿什麼，你說清楚啦
        ，現金喔。B ：不是啦，我現在沒有現金。A ：你是說
        那個嗎？B ：對啦，女生啦（海洛因）。A ：喔，我知
        道，來在說嗎？B ：好啦，我跟阿忠要過去。99年6 月
        13日下午9 時20分，B ：喂。A ：怎樣。B ：你那邊有
        沒有東西。A ：你要哪一種的？B ：我要硬的（似安非
        他命）。A ：有啦。B ：你那裡有硬的，我阿兄看能不
        能先拿500 元，明天再給你，看你可不可以。A ：我要
        現金。B ：喔，你要現金喔。A ：他說好，現金給你啦
        。B ：你過來嘛。A ：對啦。B ：我到的時候再打給你
        。由99年6 月8 日至99年6 月13日止之通訊譯文，經提
        示6 通譯文紀錄供你親閱並播放該CD錄音給你聽閱後，
        經查000000 0000 申請人為你本人與被監察對象000000
        0000男子之通話譯文紀錄是否確實？）正確沒錯。」、
        「（問：經查該00 00000000 門號電話使用人為林堯達
        之男子，你認識他嗎？）他是林堯達沒錯，我都叫他『
        阿達啦！』。經警方剛才調出他的相片1 張我有簽名指
        認他。」等語。
      (2)「（問：【◎以下是以99年度偵字第3620號第173 頁之
        通訊譯文A （林堯達）、B （楊文宗）為主】99年6 月
        8 日下午5 時22分，B ：我朋友要去你那裡你有辦法嗎
        ？A ：你說要哪一種。B ：女生（毒品）一個你有辦法
        嗎？A ：一個喔。B ：那天拿1500元那個人有沒有？A
        ：現在比較貴啦。B ：我知道阿。A ：我現在要開3000
        元。B ：我知道，那現在到你家裡拿嗎？A ：不用我打
        個電話他就會來。B ：你跟他一起來嘛。A ：當然我跟
        他一起來。B ：他是多歲人，我跟他又不怎麼好。A ：
        好阿，意思為何？）我是跟林堯達拿1000元的海洛因，
        多歲人我不清楚。」等語。
      (3)「（問：【◎以下是以99年度偵字第3620號第173 頁之
        通訊譯文A （林堯達）、B （楊文宗）為主】99年6 月
        9 日下午6 時56分，B ：喂，阿達你家有人呢？A ：是
        凱哥。B ：我現在要去你那裡喔。A ：嗯。B ：阿達你
        先用1000元給我啦（毒品）。A ：阿什麼，你說清楚啦
        ，現金喔。B ：不是啦，我現在沒有現金。A ：你是說
        那個嗎？B ：對啦，女生啦（海洛因）。A ：喔，我知
        道，來在說嗎？B ：好啦，我跟阿忠要過去。意思為何
        ？）是阿堅跟我借電話打給林堯達要購買海洛因但我沒
        有去。」等語。
      (4)「（問：【◎以下是以99年度偵字第3620號第173 頁之
        通訊譯文A （林堯達）、B （楊文宗）為主】99年6 月
        13日下午9 時20分，B ：喂。A ：怎樣。B ：你那邊有
        沒有東西。A ：你要哪一種的？B ：我要硬的（似安非
        他命）。A ：有啦。、B ：你那裡有硬的，我阿兄看能
        不能先拿50 0元，明天再給你，看你可不可以。A ：我
        要現金。B ：喔，你要現金喔。A ：他說好，現金給你
        啦。B ：你過來嘛。A ：對啦。B ：我到的時候再打給
        你。意思為何？）是阿堅跟我借電話打給林堯達購買毒
        品。」等語。
    於99年7 月28日檢察官偵查時具結證稱：（見99年度偵字
      第3620號卷第90至93頁）
      (1)「（問：聯絡電話？）0000000000，登記在我名下，用
        了一個多月，今年才用的。（後稱）已經用很久了。」
        、「（問：毒品來源？）跟林達堯買的。」、「（問：
        如何跟林達堯聯繫？）我用我的手機打他0927的手機，
        電話是輸在手機電話簿裡。」、「（問：在警局稱林堯
        達的手機是0000000000？）是。」、「（問：如何稱呼
        林堯達？）如何自稱？）「阿達」，我叫「阿宗」（台
        語）。」、「（問：在警局有無給你聽聽看錄音帶及看
        譯文？）有，電話是我講的。」、「（問：錄音帶所聽
        跟通聯譯文所寫是否相符？）相符。」等語。
      (2)「（問：99年6 月8 日下午5 時22分，你用0000000000
        打給林堯達0000000000說，「女生一個，有辦法嗎，我
        現在要3000....」何意？）（提示並告以要旨）這通是
        我講的，就是要跟林堯達拿毒品，女生是海洛因，有拿
        到，花了1000元，是我去林堯達住處裡拿的，是在暖暖
        ，他開門讓我們進去，詳細地址我不知道，我剛才有帶
        警察去找，1500、3000就是我要拿毒品的意思，最後只
        有拿1000元的海洛因，但是沒有當場給錢，是用欠的，
        是我要買的，過了一個月才把錢給他。」、「（問：電
        話中你要跟他一起來，這個他是誰？）另外一個朋友「
        阿堅」（音譯）。」、「（問：電話打完多久拿到毒品
        ？）一個鐘頭。」等語。
      (3)「（問：99年6 月9 日下午6 時56分，你用0000000000
        打給林堯達0000000000說，「阿達，你先用1000給我‧
        ‧‧」何意？提示並告以要旨）這通是阿堅跟我借手機
        的，因為當時在旁邊，一樣是去林堯達暖暖租屋處拿海
        洛因，我跟阿堅一起去，電話裡阿堅說他跟阿宗要過去
        ，阿宗就是指我，這次是拿多少我不清楚。」、「（問
        ：你為何要跟阿堅一起過去？）因為阿堅跟我借摩托車
        ，但是拿回來的毒品我沒有用到。」、「（問：你陪阿
        堅去拿毒品，距離阿堅打電話過去約多久拿到毒品？）
        約一個鐘頭，我們是在我家打電話，騎摩托車到林堯達
        租屋處大約要40分鐘。」、有時候阿堅跟我借摩托車，
        他是自己去，我不一定跟他去，這次他跟阿達訂毒品，
        我知道。」等語。
      (4)「（問：99年6 月13日下午9 時20分，你用0000000000
        打給林堯達0000000000說，『我要硬的，先拿500 ，要
        現金‧‧‧』何意？提示並告以要旨）我跟林堯達要拿
        安非他命，是去他暖暖租屋處拿，拿500 元安非他命，
        打完電話約一個小時後拿到毒品，錢我有給阿達。」、
        「（問：知道阿達的安非他命跟海洛因何來？）我不知
        道。」、「（問：阿達賣安非他命及海洛因給你有無賺
        錢？）沒有。」、「（問：如何知道要跟阿達買安非他
        命及海洛因？）朋友介紹的。」、「（問：阿堅是誰？
        ）是阿達的朋友，本名我不知道，他也認識我哥楊文生
        。」、「（問：提示林堯達照片，這個人是誰？）林堯
        達。」等語。
    於100 年1 月10日本院審判時具結證稱：（99年度訴字第
      885 號卷第48至62頁）
      (1)「（問：你有向被告買過幾次毒品？）買過2 、3 次，
        買海洛因。」、「（問：何時、何地買哪種毒品，各在
        何處？）都忘記了。」、「（問：提示99偵字第3620號
        卷第91頁第12至該頁結束，你於99年6 月8 日17時22分
        你有用0000000000號行動電話打給被告使用0000000000
        號行動電話，說現在要3 千，這段譯文是何意？）這個
        時間我有跟被告買海洛因，是買1 千元，我去被告家找
        他，他家在暖暖，詳細地址我不知道，我只知道怎麼走
        ，我打完該通電話後約2 、3 個鐘頭就到他暖暖的家樓
        下，是被告下樓，我當場有拿1 千元給被告，被告拿1
        小包海洛因給我，重量多少我不知道，買到後，我騎乘
        機車回到家裡，是用抽香煙的方式施用。」、「（問：
        你在偵查中說沒有當場給錢，過了1 個月才給錢，跟你
        剛才所述不符，何者為真？）是過了1 個月才給錢才是
        對的。我剛才講的是當場給是忘記了，經我回想後才想
        起來。」、「（問：你在偵查中稱是被告開鐵門讓你進
        去，是開樓下的鐵門嗎？提示偵訊筆錄）是開樓下鐵門
        ，我一個人去是在一樓的樓下樓梯間的鐵門裡面交易的
        ，經我回想是在被告3 樓住處內交易的。」、「（問：
        你在偵查中稱電話打完1 個小時拿到毒品，你今日說是
        打完電話後2 、3 個小時拿到毒品，何者為真？）應該
        是偵查中講的才對，因為我當時記得比較清楚。」、「
        （問：99年6 月8 日17時22分用電話跟被告聯絡交易海
        洛因這次，你說是1 個月後才將1 千元交付給被告，你
        交付的地點為何？）如何交易？）是約在被告家附近的
        OK便利商店才把1 千元交給他。」、「（問：被告為何
        會願意讓你欠錢？）被告是看阿堅的面子。」等語。
      (2)「（問：提示上開卷宗91、92頁倒數第6 行以下，99年
        6 月9 日18時56分你用上開電話打給被告上開電話，是
        否要買毒品？交易經過為何？）電話是我朋友「阿堅」
        跟我借電話，打給被告，我當時跟阿堅在我調和街的家
        裡面，阿堅說他要去找被告，要跟被告買毒品，這次是
        由阿堅出錢買1 千5 百元的毒品，阿堅打完電話後，我
        跟阿堅一起騎乘我的機車到被告暖暖的住處，是在打完
        電話約1 個小時左右去找被告，這次是由阿堅提議向被
        告購買毒品，阿堅是我的朋友，這次是買海洛因，這次
        是阿堅拿1 千5 百元給被告，毒品也是被告直接拿給阿
        堅，買海洛因回來後，我跟阿堅一起騎乘機車回到我家
        ，我再跟阿堅一起用抽香煙的方式施用海洛因。」、「
        （問：你在偵查中稱是阿堅用1 千元購買毒品，今日又
        說是1 千5 百元買毒品，何者為真？）（提示偵查筆錄
        、監聽譯文）經我回想應該是1 千元。經我回想是我跟
        阿堅騎乘機車到被告家的途中，阿堅跟我說他要買1 千
        元的海洛因。」、「（問：99年6 月9 日18時56分那次
        ，阿堅跟被告通電話，你跟阿堅一起騎乘機車到被告住
        處買海洛因那次，阿堅交錢給被告，被告將1 包海洛因
        給阿堅，整個過程你都有看到？）有看到。」等語。
      (3)「（問：提示上開卷宗91、92頁第8 行以下，99年6 月
        13日21時20分你用上開電話打給被告上開電話，這段交
        易過程為何？提示偵查筆錄、監聽譯文）電話是阿堅跟
        我借的，硬的是指安非他命，這次毒品也是阿堅買的，
        後改稱是我幫我哥哥楊文生拿的，是買安非他命，錢5
        百元是我交給被告的，安非他命也是被告拿給我的，是
        在被告家裡面交易毒品，打完電話約1 個鐘頭我自己一
        個人到被告家中拿毒品。」、「（問：99年6 月13日你
        跟被告去買5 百元安非他命這次，安非他命這次買來如
        何施用？）買回來後在我家我交給我哥哥楊文生，是我
        哥哥他自己一個人施用，我是幫我哥哥買的，電話是我
        哥哥打電話給被告，再由我去被告住處拿，我哥哥楊文
        生也是用我門號的電話打給被告的。」、「（問：99年
        6 月13日的監聽譯文，提示99年6 月13日21時20分0000
        000000號行動電話監聽譯文3620號偵查卷第52頁，這通
        電話是否你撥打給被告的？你打電話時你哥哥楊文生是
        否在旁邊？）這通電話是我打的，當時我哥哥是在旁邊
        。」等語。
  ２證人施宏於100 年3 月17日本院審判時具結證稱：（見99
    年度訴字第885 號卷第174 至187 頁）
    「（問：是否知道林堯達、楊文宗、楊文生有無施用毒品
      ？）知道他們有在用毒品，楊文生是用安非他命，楊文宗
      是施用海洛因，林堯達是用海洛因，也有施用安非他命。
      我有跟楊文宗、楊文生一起施用毒品，所以我知道他們2
      人施用何種毒品，我沒有跟林堯達一起施用毒品，是案發
      前有朋友說林堯達有毒品可以跟他拿，有海洛因、安非他
      命都可以跟林堯達拿。」、「（問：99年6 月間，有無與
      楊文宗、楊文生去跟林堯達買過海洛因或安非他命？）有
      。」等語。
    「（問：提示99年6 月8 日17時22分楊文宗0000000000號
      行動電話與林堯達00000000 00 號行動電話監聽譯文即偵
      查卷第51頁，該監聽譯文是楊文宗與林堯達電話通聯之譯
      文？）你有無與楊文宗一同去林堯達住處購買海洛因？）
      詳情為何？）（經證人詳細閱讀後回答）有，我有跟楊文
      宗一同到林堯達暖暖的住處外面購買海洛因，該通電話是
      何人打的我忘記了，我忘記是楊文宗打電話給林堯達，還
      是林堯達打電話給楊文宗，打完電話以後我是跟楊文宗一
      起騎乘機車到林堯達暖暖住處樓下，打完電話後騎乘機車
      約1 、20分鐘就到被告住處，購買多少的海洛因，我忘記
      了，到林堯達住處樓下後，打電話給林堯達叫他下樓來，
      只有林堯達一個人下來，何人把錢給林堯達我不記得了，
      林堯達就將毒品給我們其中一人，是交給何人我不記得了
      ，我們就騎乘機車離開，回到楊文宗住處，我跟楊文宗將
      海洛因拿回去後，我們2 個人都有施用，是以針筒注射的
      方式施用。」、「（問：上開那次購買海洛因，你與楊文
      宗有無跟林堯達到其他地方拿毒品？）沒有，我們是直接
      跟林堯達購買的。」、「（問：這次購買1 千元毒品有無
      積欠林堯達？）我不記得。」、「（問：上開那次購買海
      洛因，你與楊文宗有無跟林堯達到其他地方拿毒品？）沒
      有，我們是直接跟林堯達購買的。」等語。
    「（問：提示99年6 月9 日18時56分楊文宗0000000000號
      行動電話與林堯達0000000000號行動電話監聽譯文即偵查
      卷第51頁，該監聽譯文是楊文宗與林堯達電話通聯之譯文
      ，還是你跟林堯達電話通聯之譯文？你有無與楊文宗一同
      去林堯達住處購買毒品海洛因？詳情為何？）（經證人詳
      細閱讀後回答）這通電話是我用楊文宗的電話打給林堯達
      ，我跟林堯達買1 千元的海洛因，打完電話後，我跟楊文
      宗一起騎乘機車到林堯達暖暖的住處，也是一樣到林堯達
      住處後叫他下來，我拿到海洛因後，先欠林堯達1 千元，
      後來有還給林堯達，拿到海洛因後，也是一同騎乘機車回
      到楊文宗家中，一同以針筒注射的方式施打海洛因。」、
      「（問：99年6 月9 日18時56分這次購買海洛因，你與楊
      文宗有無跟林堯達到其他地方拿毒品？）沒有。只有林堯
      達一個人下樓跟我進行毒品交易。」等語。
  ３被告持用門號0000000000號行動電話與證人楊文宗、綽號「
    阿堅」之施宏使用門號0000000000號行動電話聯絡，如附
    表一編號(一)至(三)所示時間之通話內容，與證人上開證述之內
    容相符，此有被告使用門號0000000000號行動電之通訊監察
    譯文表在卷可按（99年度偵字第3620號第173 、174 頁），
    並與被告坦承有以上開門號行動電話與證人楊文宗持用之上
    開門號行動電話聯絡之內容相符。
  ４並有交通部民用航空局航空醫務中心毒品鑑定書、雙向通聯
    紀錄含基地台位置、監聽光碟、臺灣檢驗科技股份有限公司
    濫用藥物尿液檢驗報告（楊文宗之尿液檢驗報告）在卷可稽
    。復有被告林堯達本案販賣毒品所用之行動電話1 具（內含
    門號0000000000 號SIM 卡1 張）扣案足資佐證。
  ５綜上，足認被告於事實欄二、(一)至(三)所示時間以其持用上述
    門號門號0000000000號行動電話與證人楊文宗、綽號「阿堅
    」之施宏使用楊文宗所有門號0000000000號行動電話聯絡
    ，雙方並相約至約定地點行交易第一級毒品海洛因。
  ６被告辯解不可採之理由：被告就事實欄二、(一)、(二)所示犯罪
    事實是楊文宗、「阿堅」打電話找我要毒品，我跟阿堅說我
    找不到人，不知道要找什麼人拿毒品，不如我們一起去瑞芳
    拿毒品海洛因，這是阿堅介紹的，這是有拿到云云，「阿弟
    仔」進行毒品交易云云；惟依據證人楊文宗於警詢、檢察官
    偵訊、及本院審理時之證述，以及證人綽號「阿堅」之施宏
    間於本院審判時之證述，其等其如何與被告交易毒品，並如
    何交付購毒款項，均已證述明確，參以證人楊文宗、綽號「
    阿堅」之施宏均證稱，證人楊文宗、綽號「阿堅」之施宏
    間跟被告林堯達購買毒品並沒有到其他地方拿毒品，均係直
    接跟被告林堯達購買的等情，詳如前述，參以卷附被告持用
    上述門號雙向通聯紀錄之基地台位置，亦詳如前述，且證人
    即承辦本案之警員陶志明於100 年2 月14日審判時具結證稱
    ：「（問：你們監聽被告的過程中，有無監聽到被告有要向
    阿堅買毒品，或跟阿堅一起去向第三人購買毒品？）只有聽
    到阿堅向被告購買毒品（台語查某），應該是買海洛因。」
    、「99年6 月17、18日並無監聽到被告有跟阿堅一起到瑞芳
    拿毒品的事情。99年6 月7 、8 日楊文生、楊文宗打電話給
    被告，被告是用0916的門號打給阿堅說『我找不到人，不知
    道要找什麼人拿毒品』，這個部分我沒有聽到。」等語（99
    年度訴字第885 號卷第92至104 頁），是被告空言為上述辯
    解，要難採信。又被告辯稱，99年6 月13日這天楊文宗跟我
    要拿安非他命，但是我沒有毒品可供販賣云云，惟查99年6
    月13日係證人楊文宗是幫伊哥哥即證人楊文生向被告購買第
    二級毒品甲基安非他命，電話是證人楊文生以楊文宗使用之
    門號打電話給被告，再由證人楊文宗去被告住處拿等情，業
    據證人楊文宗、楊文生於本院審理時具結證述明確，互核相
    符，足認證人楊文宗確有為其兄楊文生向被告購買毒品甲基
    安非他命，是被告空言否認，要屬事後卸責之詞，委難採信
    。
  (二)關於被告如何持用上開門號行動電話與證人楊文生或施宏
    使用楊文生所有門號0000000000號行動電話聯絡，而販賣毒
    品第二級毒品甲基安非他命既遂之事實，有下列證據足以證
    明：
  １證人楊文生於警詢、檢察官偵訊、本院審理時之證詞。
    於99年7 月27日下午4 時30分警詢時證稱：（見99年度偵
      字第3620號卷第98至99頁）
      (1)「（問：你所使用的0000000000行動電話是何人？）何
        時起申請使用？有無借給別人？）是我本人於99年2 月
        6 日至遠傳門市申請的預付卡，偶而會將電話借給朋友
        使用，但借用當時我都有在場。」、「（問：警方依據
        臺灣基隆地方法院所核發99年度聲監字第000201號監聽
        票於99年6 月1 日10時起至99年6 月30日10時止對0000
        000000號行動電話執行通訊監察，請問這段時間你曾用
        你的0000000000門號電話和該0000000000電話聯絡過嗎
        ？該0000000000電話這段時間都是你在使用嗎？）有聯
        絡過，這支電話0000000000大多數都是我在使用沒錯，
        偶而會借給朋友使用。」、「（問：借給誰誰使用？）
        99年6 月份我好像有借給朋友綽號『阿堅』的男子使用
        。」、「（問：綽號『阿堅』之男子真實身份你知道嗎
        ？如何聯絡？）我不知道他的真名，也沒有聯絡電話，
        一個多月未聯絡了。」等語。
      (2)「（問：99.06.07下午5 時46分，A （受話）00000000
        00給B （撥打）0000000000譯文內容『A ：喂。B ：我
        阿堅啦，你都不接電話，你我先聽聲音看看，你是不是
        阿達。A ：對啦，我是阿達，死阿堅。B ：你老婆在家
        嗎？A ：有啦。B ：你那邊有沒有？A ：你想我這邊會
        沒有嗎？B ：就是因為你身上有我才找你。A ：我會拿
        給你的，你就是要等我。B ：能多一點就多一點。A ：
        在我能力範圍就會給你。B ：我電話快沒錢了。A ：你
        打給我好嗎？』、99.06.09下午8 時21分，A （受話）
        0000000000給B （撥打）0000000000譯文內容『A ：喂
        ，我先給900 元給鴨子喔？B ：喔。A ：我要拿東西去
        八斗子給別人，我等一下再給你好嗎？B ：好，你等一
        下要拿給我？A ：嗯。』、99.06.09下午8 時23分，A
        （受話）0000000000給B （撥打）0000000000譯文內容
        A （受話）0000 000000B（撥打）0000000000譯文內容
        『A ：喂，B ：我在半路要到了，A ：喔，我知道』。
        通話內容自99年6 月6 日起連續至99年6 月11日止，經
        提示該譯文紀錄供你親閱並播放該CD錄音給你聽閱後，
        經查0000000000申請人為你本人與被監察電話00000000
        00男子之通話譯文紀錄是否確實？）以上都是『阿堅』
        和阿達仔的通話資料。」、「（問：經查該0000000000
        門號使用人為林堯達之男子，你認識他嗎？）他是林堯
        達沒錯，我都叫他『阿達仔』。經警方剛才調出他的相
        片1 張我有簽名指認他。」、「（問：警方所提示譯文
        資料，其中疑似向阿達仔購買一、二級毒品海洛因、安
        非他命，這些通話時段當時你都在場嗎？）阿堅借我的
        電話打給阿達仔，確實每通通話當時我都在場。」、「
        （問：阿堅向阿達仔電話中聯絡購買毒品，而交易當時
        你是否也在場？）沒有。」、「（問：你是否曾向阿達
        仔購買毒品施用？）我都是和阿堅一起合資出錢，再由
        阿堅出面向阿達仔交易購買毒品，我只買過幾次安非他
        命，每次500 或1000元，大概買了4-5 次。每次都是阿
        堅聯絡後阿達仔再將安非他命拿到我家附近和阿堅進行
        交易。‧‧‧」、「（問：你除了合資曾向阿達仔購買
        安非他命之外，是否另向他人購買過？）我確實只向阿
        達仔購買過安非他命。」等語。
    於99年7 月28日檢察官偵訊時具結證稱：（見99年度偵字
      第3620號卷第103 至106 頁）
      (1)「（問：聯絡電話？）0000000000，登記在我名下，用
        了半年。」、「（問：安非他命來源？）跟阿達仔拿的
        。（台語），他本名是林堯達。」、「（問：如何跟林
        堯達聯繫？）用我的手機打他的手機，他的手機電話我
        原本輸在手機裡面。」、「（問：在警察局說林堯達電
        話是0000000000？）是。」、「（問：在警局有無給你
        聽錄音帶及看譯文？）有。」、有幾通是我在講話，有
        幾通是別人，因為我的手機借別人打電話。」、「（問
        ：錄音帶所聽跟通聯譯文所寫是否相符？）相符。」、
        「（問：阿堅有沒有在賣毒品？）沒有。他只有施用而
        已。」、「（問：（提示6 月6 日到6 月11日譯文），
        哪幾通電話是你講的？）只有6 月9 日下午8 時23分這
        通電話是我打的，是我打給林堯達，我叫林堯達來找我
        。」、「（問：阿堅是誰？）本名？）我不知道他本名
        。」、「（問：其他的電話都是阿堅借你的電話跟阿達
        講話？）是。」、「（問：為何阿堅要用你的電話打給
        阿達？）因為我跟阿堅要一起跟阿達拿安非他命。」等
        語。
      (2)「（問：99年6 月7 日下午5 時46分，有用0000000000
        打到0000000000阿達的電話，說『我阿堅啦，你是不是
        阿達，你那邊有沒有？你想我這邊會沒有嗎‧‧‧』這
        通電話何意？提示並告以要旨）這通電話是阿堅用我的
        電話打給阿達要拿安非他命，我在旁邊，我是要跟阿堅
        一起跟阿達拿1000元的安非他命，我們一人出500 元，
        這次有拿到，是林堯達送來調和街住處門口，電話打完
        約1 、2 個小時有拿到，因為阿達家比較遠，錢給阿達
        ，我拿500 元先給阿堅，阿堅再拿1000元給阿達。」等
        語。
      (3)「（問：99年6 月9 日下午8 時21分，有用0000000000
        打到0000000000阿達電話，說『我先拿900 元給鴨子‧
        ‧‧』這通電話何意？提示並告以要旨）這通電話是阿
        堅打的，因為我剛好走出來，所以我沒有聽到。」、「
        （問：6 月9 日有拿到東西？）有。有拿到500 元還是
        1000元的安非他命，我是跟阿堅一起買的，是請阿達送
        過來我調和街這邊。」、「（問：在警局有無看譯文？
        6 月9 日有拿過幾次安非他命？）有。已經很久了，我
        不記得了。因為那時我都是跟阿堅在一起，我一天最多
        拿一次而已，有可能是阿堅跟我借電話，要跟阿達拿海
        洛因，我沒有用海洛因，我跟阿堅都是一起買安非他命
        。」、「（問：如何知道要跟阿達買安非他命？）聽阿
        堅講的，我會認識阿達，是阿堅介紹我認識的。」等語
        。
    於100 年1 月10日本院審判時具結證稱：「（問：有向被
      告買過幾次毒品？）1 次，買安非他命。」、「（問：是
      在何時、何地買安非他命？）是99年6 月幾日我忘記了。
      」、「（問：提示99年度偵字第3620號偵查卷105 頁第6
      行至14行）99年6 月7 日17時46分，你有用0000000000號
      行動電話打給被告電話說要購買毒品的事情，交易經過如
      何？）這通就是要買安非他命，就是阿堅到我家用我的門
      號0000000000號行動電話打給被告，阿堅就是跟被告說要
      拿1 千元的安非他命，是我要跟阿堅各出5 百元，我拿5
      百元給阿堅，由阿堅向被告購買，是被告阿達騎乘機車到
      我家，到我家門口打電話跟我說他到了，是由阿堅出面跟
      被告拿毒品1 包安非他命，交易完後，阿堅拿毒品到我屋
      內，我跟阿堅是用玻璃球吸食器一起施用毒品。」、「（
      問：99年6 月9 日20時21分你用相同的電話打給被告，說
      先拿9 百元給鴨子的這通，這次交易內容為何？提示上開
      卷第105 頁第15行至27行）這是阿堅打的，這次毒品我沒
      有買，經我回想，這次有拿到安非他命，是一個人我跟阿
      堅各出5 百元購買共1 千元的安非他命，是阿堅把錢拿給
      被告，再由被告將毒品1 小包拿給阿堅，打完電話約1 個
      小時後，是被告騎乘機車到我調和街住處，是由阿堅出面
      在我家門口拿毒品。」（99年度訴字第885 號卷第48至62
      ）等語。
  ２證人施宏於100 年3 月17日本院審判時具結證稱：（見99
    年度訴字第885 號卷第174 至187 頁）
    （問：提示99年6 月7 日17時46分楊文生0000000000號行
      動電話與林堯達000000 0000 號行動電話監聽譯文即偵查
      卷第49頁，該監聽譯文是楊文生與林堯達電話通聯之譯文
      ，還是你跟林堯達電話通聯之譯文？你有無與楊文生一同
      去林堯達住處購買毒品安非他命？詳情為何？）（證人經
      詳細閱讀後回答）這通電話是我打給林堯達，是要向他購
      買安非他命，我跟楊文生一個人出5 百元，是要合買1 千
      元的安非他命，也是跟楊文生一同騎乘機車騎到林堯達暖
      暖的住處，是何人拿將1 千元拿給林堯達，我忘記了，確
      實是有將1 千元的安非他命交給楊文生，拿到毒品後，我
      跟楊文生就一同回到楊文生的住處，將安非他命放入玻璃
      球吸食器內一起施用。」、「（問：99年6 月7 日17時46
      分這次購買安非他命，你與楊文生有無跟林堯達到其他地
      方拿毒品？）是否直接跟被告林堯達進行毒品交易？）沒
      有去其他地方，我跟楊文生是直接與林堯達進行毒品交易
      。」等語。
    「（問：提示99年6 月9 日20時21分楊文生0000000000號
      行動電話與林堯達0000000000號行動電話監聽譯文即偵查
      卷第50頁，該監聽譯文是楊文生與林堯達電話通聯之譯文
      ，還是你跟林堯達電話通聯之譯文？你有無與楊文生一同
      去林堯達住處購買毒品安非他命？詳情為何？）（經證人
      詳細閱讀後回答）這次電話是我打的電話，我跟楊文生1
      人出500 元，合計1 千元要買毒品安非他命，這次毒品交
      易是林堯達騎機車把毒品拿到楊文生調和街的住處，林堯
      達到了以後，打電話給我們出去，跟林堯達拿毒品，錢是
      我拿給林堯達的，林堯達再將毒品交給我，我拿到毒品後
      也是在楊文生住處，用玻璃球吸食器燒烤施用。」、「（
      問：施宏99年6 月9 日20時21分這次購買安非他命，你
      與楊文生有無跟林堯達到其他地方拿毒品？）是否直接跟
      被告林堯達進行毒品交易？）答：沒有。」、只有跟林堯
      達進行毒品交易。」等語。
  ３被告持用門號0000000000號行動電話與證人楊文生、綽號「
    阿堅」之施宏使用門號0000000000號行動電話聯絡，如附
    表一編號(四)至(五)所示時間之通話內容，與證人上開證述之內
    容相符，此有被告使用門號0000000000號行動電之通訊監察
    譯文表在卷可按（99年度偵字第3620號頁100 、101 ），並
    與被告坦承有以上開門號行動電話與證人楊文宗持用之上開
    門號行動電話聯絡之內容相符。
  ４並有交通部民用航空局航空醫務中心毒品鑑定書、雙向通聯
    紀錄含基地台位置、監聽光碟、臺灣檢驗科技股份有限公司
    濫用藥物尿液檢驗報告（楊文生之尿液檢驗報告）在卷可稽
    ，又按施用安非他命後，其尿液不致檢出甲基安非他命陽性
    反應。而施用甲基安非他命後，其尿液可檢出甲基安非他命
    和其代謝物安非他命成分，而目前國內緝獲之白色結晶或粉
    未安非他命毒品，其成分多為甲基安非他命等語，此有行政
    院衛生署管制藥品管理局中華民國93年11月2 日管檢字第09
    30010499號函在卷可按，依照上開被告、證人楊文生之尿液
    檢驗報告所示，足證被告、證人楊文生確係施用第二級毒品
    甲基安非他命，從而可證被告販賣予證人楊文生、楊文宗之
    毒品，確為第二級毒品甲基安非他命，應予敘明。復有被告
    本案販賣毒品所用之行動電話1 具（內含門號0000000000號
    SIM 卡1 張）扣案足資佐證。
  ５綜上，足認被告於事實欄二、(四)至(五)所示時間以其持用上述
    門號門號0000000000號行動電話與證人楊文生、綽號「阿堅
    」之施宏使用楊文生所有門號0000000000號行動電話聯絡
    ，雙方並相約至約定地點行交易第二級毒品甲基安非他命。
    又依照證人楊文生、綽號「阿堅」之施宏在本院證述關於
    事實欄二、(五)所示購買第二級毒品甲基安非他命之金額確為
    1 千元，經其等確實回憶確認無訛，應堪認定。
  ６被告辯解不可採之理由：被告就事實欄二、(四)、(五)所示犯罪
    是楊文生、「阿堅」打電話找我要毒品，我跟阿堅說我找不
    到人，不知道要找什麼人拿毒品，不如我們一起去瑞芳拿毒
    品海洛因，這是阿堅介紹的，這是有拿到云云，「阿弟仔」
    進行毒品交易云云；惟依據證人楊文生於警詢、檢察官偵訊
    、及本院審理時之證述，以及證人綽號「阿堅」之施宏於
    本院審判時之證述，其等其如何與被告交易毒品，並如何交
    付購毒款項，均已證述明確，參以證人楊文生、綽號「阿堅
    」之施宏均證稱，證人楊文宗、綽號「阿堅」之施宏跟
    被告購買毒品並沒有到其他地方拿毒品，均係直接跟被告購
    買的等情，詳如前述，參以卷附被告持用上述門號雙向通聯
    紀錄之基地台位置，亦詳如前述，且證人即承辦本案之警員
    陶志明於100 年2 月14日審判時具結證稱：「（問：你們監
    聽被告的過程中，有無監聽到被告有要向阿堅買毒品，或跟
    阿堅一起去向第三人購買毒品？）只有聽到阿堅向被告購買
    毒品（台語查某），應該是買海洛因。」、「99年6 月17、
    18日並無監聽到被告有跟阿堅一起到瑞芳拿毒品的事情。99
    年6 月7 、8 日楊文生、楊文宗打電話給被告，被告是用09
    16的門號打給阿堅說『我找不到人，不知道要找什麼人拿毒
    品』，這個部分我沒有聽到。」等語（99年度訴字第885 號
    卷第92至104 ），是被告空言為上述辯解，要難採信。
  (三)關於被告如何持用上開門號行動電話與證人徐慶耀使用其所
    有門號0000000000號行動電話聯絡，而販賣毒品第一級毒品
    海洛因既遂之事實，有下列證據足以證明：
  １證人徐慶耀於警詢、檢察官偵訊、本院審理時之證詞。
    於99年8 月5 日警詢時證稱：（99年度偵字第3620號卷第
      120 至124 頁）
      (1)「（問：你所使用的0000000000行動電話是何人？有無
        借給別人使用？）是我姊夫楊壁穗申請，但這支行動電
        話0000000000是我在使用的，我有借給別人用過，但是
        我不清楚是何人借用過我的電話，該支電話都是我在用
        的。」、「（問：警方依據臺灣基隆地方法院所核發，
        99年度聲監字第000201號等監聽票於99年6 月1 日10時
        起至99年6 月30日止對0000000000號行動電話執行通訊
        監察，請問這段時間你曾用過你的0000000000電話和該
        0000000000電話聯絡過嗎？）有聯絡過，行動電話0000
        000000號，這段時間都是我在使用沒錯。」等語。
      (2)「（問：你於99年6 月20日5 時43分你向林堯達購買毒
        品譯文內容，A （林堯達）：喂，怎樣什麼事？B （徐
        耀慶）：你誰阿。A ：我堯達阿，誰阿？B ：我要過去
        找你，你在哪裡？A ：過來阿。B ：凱哥有沒有在你那
        邊？A ：沒有啦，我現在在地下室停車。B ：我跟他沒
        有交情你知道嗎？A ：我知道，你們的事情我知道，我
        不會打給他，你放心啦，我剛回來。B ：我不想介紹給
        他。A ：你那邊有硬的喔（安非他命）。B ：你沒有硬
        的喔。A ：你那邊有硬的嗎？B ：你在問我喔？A ：對
        啦。B ：有（球仔底）的。A ：好啦，拿過來。B ：喂
        ，你那裡有（女生）啦喔？A ：有啦。B ：我拿錢還你
        。A ：好啦，你拿（硬）的過來換？B ：好啦。A ：趕
        快喔。B ：好啦，是否正確？正確，林堯達所稱球仔底
        就是安非他命，那我們電話所說的女生就是海洛因、硬
        的也是安非他命等毒品。」、「（問：你們在電話所說
        的你拿硬的來換是否有跟林堯達兌換海洛因及安非他命
        等毒品？）沒有我只是去那裡找他。」、「（問：經查
        該0000000000門號電話使用人為林達堯之男子，你認識
        他嗎？）他是我朋友林堯達沒錯，我都叫他『阿達』。
        」、經警方剛才調出他的相片1 張我有簽名指認他。」
        等語。
    於99年8 月6 日檢察官偵訊時具結證稱：「（問：聯絡電
      話？）我這幾天才申請沒多久，沒有記下來。」、「（問
      ：99年6 月間，你使用的門號？）0000000000。」、「（
      問：（提示99年6 月20日上午5 時43分，0000000000與00
      00000000的譯文）這通譯文何意？）這是我跟阿達在講話
      ，「球仔底」（台語）是指吸食器裡面還有安非他命殘渣
      ，我要過去阿達那邊。」、「（問：你有拿安非他命吸食
      器的殘渣給林堯達？）沒有。」、因為吸食器裡面沒有東
      西了。」、「（問：你自己說「球仔底」，林堯達還叫你
      拿過來，為何會沒有拿過去？）我是騙他的。」、「（問
      ：上開譯文林堯達說你拿硬的過來換，何意？）他要我拿
      硬的（指安非他命）過來跟他換女生（海洛因），林堯達
      那邊有海洛因，我當天電話講完後，從內湖騎摩托車出門
      到暖暖，大約40分鐘後就到他暖暖住處，林堯達就拿一支
      針筒，裡面裝有刻度5 的海洛因給我，約一次的施用量，
      我不知道重量多少，我沒有拿安非他命給他，我當場在他
      家施用。」、「（問：你沒有拿安非他命給他，他為何要
      給你海洛因？）我算欠他500 元，就是我用500 元跟他買
      刻度5 的海洛因，過兩、三天我就拿去林堯達暖暖住處還
      他。」、「（問：99年6 月20日你跟林堯達買500 元海洛
      因，是你們合資購買？）不是。是我單純跟他買。」、「
      （問：你瞭解合資的意義？）了解，就是我跟他一起出錢
      去買毒品。」、「（問：99年6 月20日譯文你有提到「我
      拿錢還你」，當天有無拿錢給林堯達？）有。是還之前跟
      他買海洛因的錢，當天的500 元是隔兩、三天再還他。」
      、「（問：（提示林堯達照片）你方稱你用500 元向阿達
      買海洛因的人是他嗎？）是。」（見99年度偵字第3620號
      卷第135 至137 ）等語。
    於100 年4 月11日本院審判時具結證稱：「（問：你跟被
      告買過毒品嗎？）有。我是跟被告買海洛因。」、「（問
      ：你是用多少錢跟他買，重量為何？）買500 元，重量多
      少我不知道。」、「（問：提示99年度偵字第3620號第13
      6 頁倒數第13行以下，你在99年8 月6 日偵訊時稱：你是
      到被告暖暖的住處用500 元跟他買刻度5 的海洛因，時間
      是在99年6 月20日與你今日所述不同，何者為真？）有這
      件事，這個也有，檢察官問我及今天所言，都有這個事情
      。」、「（問：在檢察官99年8 月6 日偵訊時所稱的這次
      ，500 元何時給被告？提示上開筆錄）是隔幾天之後，錢
      是我拿到被告暖暖的住處給被告。」（見99年度訴字第88
      5 號卷第214 至224 ）等語。至證人徐慶耀於本院審判時
      證稱，那天他好像有去找一個朋友，我有跟他出去到瑞芳
      找壹個朋友，我跟被告如何到瑞芳找被告的朋友我忘記是
      騎機車還是搭乘何種交通工具到瑞芳，經我回想應該是我
      自己騎乘一部我自己的機車，被告也騎乘一部機車，我們
      是從被告暖暖的住處，是到深澳坑的一個十字路口，我在
      那邊等，被告騎乘機車去附近，我沒有跟著騎去我不知道
      地點，很快大約半個小時被告就騎乘機車回來，我就跟被
      告到暖暖的住所，被告就將海洛因交給我，是在被告暖暖
      的住處將毒品交給我云云，惟依照附表一編號(六)所示於99
      年6 月20日5 時43分許證人徐慶耀以其上述門號行動電話
      與被告林堯達所使用上述門號行動電話聯絡，雙方約在被
      告林堯達位於上址住處，由證人徐慶耀以500 元之價格購
      買毒品海洛因，同日6 時26分、6 時28分、及6 時31分許
      徐慶耀抵達被告住處附近，雙方再以行動電話聯絡，被告
      林堯達行動電話之基地台位置均位於基隆市○○區○○街
      375-379 號6 樓，迄同日晚間10時28分52秒時被告行動電
      話之基地台位置方有移動，此有證人即承辦本案之警員陶
      志明於本院100 年6 月2 日審判時提出被告使用門號0000
      000000號行動電話雙向通聯紀錄含基地台位置在卷可稽，
      可以證明被告均未離開其位於基隆市○○區○○街251 號
      3 樓之住處，參以被告林堯達於本院準備程序時供稱，並
      未販賣毒品海洛因，反而是證人徐慶耀拿毒品海洛因給被
      告云云；另於100 年6 月2 日本院審判時供稱，99年6 月
      20日5 時43分這通是徐慶耀問我有沒有海洛因，我問他有
      沒有安非他命，徐慶耀想要施用海洛因，我想要施用安非
      他命，徐慶耀那時有帶來安非他命，我們2 人在我的住處
      使用，但我沒有賣徐慶耀海洛因，我是用徐慶耀帶來的安
      非他命，徐慶耀是用我的海洛因，對基地台的位置沒有意
      見云云（見本院100 年6 月2 日審判筆錄第4 頁），益足
      以證明被告均未離開其位於基隆市○○區○○街251 號，
      是證人徐慶耀上開證述關於99年6 月20日到被告住處後，
      另外有跟被告至外面拿毒品海洛因，顯然與事實不符，而
      不足採信。
  ２被告持用門號0000000000號行動電話與證人徐慶耀使用門號
    0000000000號行動電話聯絡，如附表一編號(六)所示時間之通
    話內容，與證人上開證述之內容相符，此有被告使用門號00
    00000000號行動電之通訊監察譯文表在卷可按（99年度偵字
    第3620號第131 頁），並與被告坦承有以上開門號行動電話
    與證人徐慶耀持用之上開門號行動電話聯絡之內容相符。
  ３並有雙向通聯紀錄含基地台位置、監聽光碟在卷可稽，復有
    被告本案販賣毒品所用之行動電話1 具（內含門號00000000
    00號SIM 卡1 張）扣案足資佐證。
  ４綜上，足認被告於事實欄二、(六)所示時間以其持用上述門號
    門號0000000000號行動電話與證人徐慶耀使用其所有門號00
    00000000號行動電話聯絡，雙方並相約至約定地點行交易第
    二級毒品甲基安非他命。至被告林堯達辯稱，證人徐慶耀當
    時是跟伊住在一起，房租都是我先出，他再拿毒品海洛因給
    我云云，並聲請傳喚證人王雲龍到庭作證，惟證人證述之內
    容，並不能證明徐慶耀確實在被告租屋處居住的起迄時間，
    不足為被告有利之證明，也不能證明被告有無販賣毒品予證
    人徐慶耀，抑或證人徐慶耀攜帶毒品至被告之租屋處，是證
    人王雲龍之證詞，核與本案被告販賣毒品予證人徐慶耀之事
    實，並無直接之關聯。又依照上開通訊監察譯文「證人徐慶
    耀：喂，你那裡有（女生）啦喔？被告：有啦。」等語所示
    ，係被告那邊有海洛因，是被告辯稱，毒品海洛因是證人徐
    慶耀帶過來云云，要屬事後卸責之詞，委無足採。從而被告
    辯稱，伊提供房屋予證人徐慶耀居住，所以證人徐慶耀帶毒
    品海洛因過來給伊施用云云，亦屬事後圖卸之詞，不足採信
    。
  (四)又查，本件固無從得知被告林堯達販賣如事實欄二、(一)至(六)
    所示海洛因及甲基安非他命時，其購入上開毒品之確實價格
    ，及是否確有低買高賣之營利情事，惟販賣海洛因及甲基安
    非他命均屬違法行為，罪責至重，非可公然為之，販賣者販
    入後可任意分裝增減其分量再行出售，每次交易之價格、數
    量，亦隨時依交易對象、當時行情而變動，縱或出售之價格
    較低，亦非當然無營利意圖，即便為相同價格，因份量較少
    亦能從中獲利，除經坦承犯行並供明販入、賣出確實價量外
    ，委難查得實情，復無法查獲其上手，更難查悉有無從中獲
    利，是除非別有事證足認係按同一價量委買或轉售，確未牟
    利外，尚難據此即認販賣之證據有所未足，否則將造成知過
    坦承者難辭重典，飾詞否認者反得僥倖，而失情理之平。且
    按一般民眾均知政府對毒品之查禁森嚴，重罰不予寬貸，衡
    情倘非有利可圖，絕無平白甘冒被嚴查重罰之高度風險之理
    ，從而，舉凡其有償交易，除足反證其確係另基於某種非營
    利本意之關係外，尚難因無法查悉其販入價格，作為是否高
    價賣出之比較，諉無營利之意思阻卻販賣犯行之追訴（最高
    法院84年度第3 次刑事庭會議決議意旨參照）。查被告如事
    實欄二、(一)至(六)號所示之販賣海洛因及甲基安非他命予楊文
    宗、楊文生、施宏及徐慶耀等人之犯行，其與證人即購買
    上開毒品之楊文宗等人並非至親，倘無從中賺取差價或投機
    貪圖小利，豈有屢屢甘冒重典依購入價格轉售或代購之理？
    被告如事實欄二、(一)至(六)所載販賣海洛因及甲基安非他命犯
    行主觀上具有營利之意圖，亦可認定。
  (五)綜上所述，本件事證已臻明確，被告上揭犯行均堪認定。
二、論罪科刑：
  (一)按海洛因及甲基安非他命係分別屬毒品危害防制條例第2 條
    第2 項第1 款、第2 款所定之第一級及第二級毒品，不得非
    法持有、販賣及轉讓。 是核被告所為：
  １如附表二編號1 、2 及6 所示販賣第一級毒品海洛因予楊文
    宗、徐慶耀等人之犯行，均係犯毒品危害防制條例第4 條第
    1 項之販賣第一級毒品罪。
  ２如附表二編號3 至5 所示販賣第二級毒品甲基安非他命予楊
    文生等之犯行，均係犯毒品危害防制條例第4 條第2 項之販
    賣第二級毒品罪。
  ３被告因販賣而持有海洛因及甲基安非他命之低度行為，分別
    為販賣第一、二級毒品之高度行為所吸收，均不另論罪。
  (二)被告所犯上述各罪，犯意各別，行為互異，應分論併罰。
  (三)查被告有如犯罪事實欄一、所示刑案之執行情形，此有台灣
    高等法院被告全國前案紀錄表在卷可按，其受有期徒刑之執
    行完畢後，5 年內再犯本件各有期徒刑以上之罪，除附表二
    編號1 、2 及6 所示販賣第一級毒品罪之法定本刑為死刑、
    無期徒刑部分，附表二編號3 至5 所示販賣第二級毒品之法
    定本刑為無期徒刑部分不得加重外，餘均應依刑法第47 條
    第1 項規定加重其刑。
  (四)另販賣第一級毒品罪之法定刑為死刑或無期徒刑，販賣第二
    級毒品之法定刑為無期徒刑或七年以上有期徒刑，然同為販
    賣第一、二級毒品之人，其原因動機不一，犯罪情節未必盡
    同，或有大盤毒梟者，亦有中、小盤之分，甚或僅止於吸毒
    者友儕間為求互通有無之有償轉讓者亦有之，其販賣行為所
    造成危害社會之程度自屬有異，法律科處此類犯罪，所設之
    法定最低本刑卻同為「死刑或無期徒刑」、「無期徒刑或七
    年以上有期徒刑」，不可謂不重。於此情形，倘依其情狀處
    以較輕之徒刑，即足以懲儆，並可達防衛社會之目的者，自
    非不可依客觀之犯行與主觀之惡性二者加以考量其情狀，是
    否有可憫恕之處，適用刑法第59條之規定酌量減輕其刑，期
    使個案裁判之量刑，能斟酌至當，符合比例原則。本案被告
    販賣第一、二級毒品每次均為小額交易，其販賣之數量及獲
    取之利益均非龐大，犯罪情節尚非可與大盤毒梟者等同併論
    ，倘予以宣告法定最低度刑期殊嫌過重，難謂符合罪刑相當
    性及比例原則，更無從與大毒梟之惡行有所區隔，客觀上足
    以引起一般之同情，其販賣第一、二級毒品之犯罪情狀尚有
    可憫之處，爰依刑法第59條規定，就其所犯之販賣第一、二
    級毒品罪部分，酌量減輕其刑。
  (五)爰審酌毒品對社會秩序及國民健康危害至深且鉅，嚴重影響
    社會治安，販賣行為情節尤重，更應嚴加非難，所為實乃法
    所不容而懸為厲禁，被告明知毒品對人體健康戕害甚鉅，為
    牟取利益，無視國家杜絕毒品犯罪之禁令，竟販賣海洛因及
    甲基安非他命，肇生他人依賴毒品，戕害國民身心健康，且
    有滋生其他犯罪之可能，對社會所生危害程度非輕，兼衡酌
    被告販賣毒品之次數、販賣所得、目的、動機、品行、智識
    程度，並其犯罪後否認犯行之態度等一切情狀，分別量處如
    附表二所示之刑，並定應執行之刑。
四、沒收部分：
  (一)扣案之行動電話1 具（內含門號0000000000號SIM 卡1 張）
    為被告所有，供其聯絡以作為販賣毒品所用，係供被告犯本
    案販賣毒品所用之物，業據被告林堯達於本院審理時供承在
    卷，應依毒品危害防制條例第19條第1 項規定宣告沒收（該
    等物品既經扣案，即無全部或一部不能沒收之問題，自無併
    諭知不能沒收時追徵價額或以其財產抵償之必要）。又扣案
    電子磅秤1 台，是被告跟別人拿毒品回來，要秤重量是否正
    確，本案被告並未沒有用到，另扣案之吸食器2 組，是被告
    自己用來施用安非他命用的，與本案販賣毒品無關等情，業
    據被告供明在卷，依卷內資料查無與本案所列之販賣海洛因
    、甲基安非他命犯行相關，並無積極證據可資證明與本件犯
    罪有關，又非違禁物，均不諭知沒收，附此敘明。
  (二)毒品危害防制條例第十八條所稱「查獲」之毒品，係指經有
    罪判決認定與被告犯罪事實有關之毒品而言。本件扣案之海
    洛因九包及安非他命十包，雖為搜索時查獲之第一、二級毒
    品，但被告陳稱係供其施用，且查獲時距被告最後一次販毒
    之行為已有相當之時日，原判決認不能證明與被告之販毒行
    為有關，不予諭知沒收銷燬，已於理由內說明，經核尚無不
    合（最高法院98台上字第1173、7330號判決意旨參照）。經
    查：本案被告於99年7 月28日為警查獲，並扣得第二級毒品
    甲基安非他命1 包（毛重0.3 公克）等情，業如前述，距離
    被告本案被告如附表一編號(五)最後1 次販賣第二級毒品甲基
    安非他命之時間99年6 月9 日，已有1 個半月的時間，則扣
    案之第二級毒品顯與本案被告此部分販賣第二級毒品有何關
    聯，更遑論被告其他販賣第二級品甲基安非他命之犯行，與
    扣案之毒品甲基安非他命有關聯，是扣案之第二級毒品宜由
    檢察官另外聲請沒收銷燬之。
  (三)按毒品危害防制條例第19條第1 項固規定「犯第4 條至第9
    條、第12條、第13條或第14條第1 項、第2 項之罪者，其供
    犯罪所用或因犯罪所得之財物，均沒收之，如全部或一部不
    能沒收時，追徵其價額或以其財產抵償之」。被告販賣第一
    、二級毒品海洛因、甲基安非他命之所得，合計為5 千元，
    雖未扣案，惟均屬其因犯罪所得之財物，亦應依同項規定宣
    告沒收，並諭知如全部或一部不能沒收時，以其財產抵償之
    。
據上論斷，應依刑事訴訟法第299 條第1 項前段，毒品危害防制
條例第4 條第1 項、第2 項、第19條第1 項，刑法第11條、第47
條第1 項、第59條、第51條第5 款，判決如主文。
本案經檢察官翁春鈴到庭執行職務。
中    華    民    國   100    年    6     月    24    日
                  刑事第四庭審判長法  官  鄭景文
                                  法  官  施添寶
                                  法  官  黃永定
以上正本證明與原本無異。
如不服本判決應於收受送達後10日內向本院提出上訴書狀，並應
敘述具體理由；其未敘述上訴理由者，應於上訴期間屆滿後20日
內向本院補提理由書（均須按他造當事人之人數附繕本）「切勿
逕送上級法院」。
中    華    民    國   100    年    6     月    24    日
                                  書記官  劉珍珍
附錄：本案論罪科刑法條全文
毒品危害防制條例第4條
製造、運輸、販賣第一級毒品者，處死刑或無期徒刑；處無期徒
刑者，得併科新臺幣 2 千萬元以下罰金。
製造、運輸、販賣第二級毒品者，處無期徒刑或 7 年以上有期
徒刑，得併科新臺幣 1 千萬元以下罰金。
製造、運輸、販賣第三級毒品者，處 5 年以上有期徒刑，得併
科新臺幣 7 百萬元以下罰金。
製造、運輸、販賣第四級毒品者，處 3 年以上 10 年以下有期
徒刑，得併科新臺幣 3 百萬元以下罰金。
製造、運輸、販賣專供製造或施用毒品之器具者，處 1 年以上
7 年以下有期徒刑，得併科新臺幣 1 百萬元以下罰金。
前五項之未遂犯罰之。
附表一：被告持用門號0000000000（林堯達）與購毒者使用行動
電話聯絡之通訊監察譯文
┌──┬─────┬────┬─────────────────┬─────┐
│編號│ 購 毒 者 │通話時間│            內         容         │  備  註  │
│    │          │        │                                  │          │
├──┼─────┼────┼─────────────────┼─────┤
│ (一) │0000000000│99.06.08│B（楊文宗）：喂，阿達。           │《99年度偵│
│    │（楊文宗）│下午5:22│A（林堯達）：說啦。               │字第3620號│
│    │          │        │B：我還以為你是死人都不出聲，你也 │頁173》   │
│    │          │        │   讓認你的聲音。                 │基地台位置│
│    │          │        │A：說阿。                         │：基隆市暖│
│    │          │        │B：我朋友要去你有辦法嗎？         │暖區○○街│
│    │          │        │A：你說要哪一種。                 │375-379 號│
│    │          │        │B：女生（毒品）一個你有辦法嗎？   │6 樓      │
│    │          │        │A：有啊，一個喔。                 │          │
│    │          │        │B：那天拿1500元那個人有沒有？     │          │
│    │          │        │A：現在比較貴啦。                 │          │
│    │          │        │B：我知道阿。以前都開3000元。     │          │
│    │          │        │A：對阿，開3000元，那你來找我阿。 │          │
│    │          │        │B：我知道我等下會過去。           │          │
│    │          │        │A：我現在家。                     │          │
│    │          │        │B：到你家家裡拿，還是要等，因為這 │          │
│    │          │        │個人多歲人。                      │          │
│    │          │        │A：誰阿？                         │          │
│    │          │        │B：是要到家等還是怎樣？           │          │
│    │          │        │A：不用我打個電話他們就會準備好。 │          │
│    │          │        │B：是喔，我等下打給你。           │          │
│    │          │        │A：你快打給我喔。                 │          │
│    │          │        │B：好好。                         │          │
├──┼─────┼────┼─────────────────┼─────┤
│ (二) │綽號「阿堅│99.06.09│B（楊文宗）：喂，阿達你家有人呢？ │《99年度偵│
│    │」之男子借│下午6:56│A（林堯達）：是凱哥。             │字第3620號│
│    │用00000000│        │B：我現在要去你那裡喔。           │P173》    │
│    │65（楊文宗│        │A：嗯。                           │基地台位置│
│    │）由阿堅出│        │B：阿達你先用1000元給我啦（毒品） │：基隆市暖│
│    │資購毒    │        │   。                             │暖區○○街│
│    │          │        │A：阿什麼，你說清楚啦，現金喔。   │375-379 號│
│    │          │        │B：不是啦，我現在沒有現金。       │6 樓      │
│    │          │        │A：你是說那個嗎？                 │          │
│    │          │        │B：對啦，女生啦（海洛因）。       │          │
│    │          │        │A：喔，我知道，來在說嗎？         │          │
├──┼─────┼────┼─────────────────┼─────┤
│ (三) │0000000000│99.06.13│B（楊文宗）：你那邊有沒有東西。   │《99年度偵│
│    │（楊文宗）│下午9:20│A（林堯達）：你要哪一種的？       │字第3620號│
│    │          │        │B：我要硬的（似安非他命）。       │P174》    │
│    │          │        │A：有啦。                         │基地台位置│
│    │          │        │B：你那裡有硬的，我阿兄看能不能先 │：基隆市暖│
│    │          │        │   拿500元，明天再給你，看你可不可│暖區○○街│
│    │          │        │   以。                           │375-379 號│
│    │          │        │A：我要現金。                     │6 樓      │
│    │          │        │B：喔，你要現金喔。               │          │
│    │          │        │A：他說好，現金給你啦。           │          │
│    │          │        │B：你過來嘛。                     │          │
├──┼─────┼────┼─────────────────┼─────┤
│ (四) │綽號「阿堅│99.06.07│A（林堯達）：喂。                 │《99年度偵│
│    │」之男子借│下午5:46│B（阿堅）：我阿堅啦，你都不接電話 │字第3620號│
│    │用00000000│        │           ，你我先聽聲音看看，你 │P100》    │
│    │01（楊文生│        │           是不是阿達。           │基地台位置│
│    │）共同出資│        │A：對啦，我是阿達，死阿堅。       │：基隆市暖│
│    │購毒      │        │B：你老婆在家嗎？                 │暖區○○街│
│    │          │        │A：有啦。                         │375-379 號│
│    │          │        │B：你那邊有沒有？                 │6 樓      │
│    │          │        │A：你想我這邊會沒有嗎？           │          │
│    │          │        │B：就是因為你身上有我才找你。     │          │
│    │          │        │A：我會拿給你的，你就是要等我。   │          │
│    │          │        │B：能多一點就多一點。             │          │
│    │          │        │A：在我能力範圍就會給你。         │          │
│    │          │        │B：我電話快沒錢了。               │          │
│    │          │        │A：你打給我好嗎？                 │          │
├──┼─────┼────┼─────────────────┼─────┤
│ (五) │綽號「阿堅│99.06.09│A（林堯達）：喂，我先給900元給鴨子│《99年度偵│
│    │」之男子借│下午8:21│             （99年7月28日警詢筆錄│字第3620號│
│    │用00000000│        │              第11頁譯為：「我先給│P101》    │
│    │01（楊文生│        │              900元押著唷）喔。   │基地台位置│
│    │）共同出資│        │B（阿堅）：喔。                   │：基隆市暖│
│    │購毒      │        │A：我要拿東西去八斗子給別人，我等 │暖區○○路│
│    │          │        │   一下再給你好嗎（毒品）？       │10巷102 號│
│    │          │        │B：好，你等一下要拿給我（毒品）。 │樓頂      │
│    │          │        │A：嗯。                           │          │
├──┼─────┼────┼─────────────────┼─────┤
│ (六) │0000000000│99.06.20│A（林堯達）：喂，怎樣什麼事？     │《99年度偵│
│    │（徐慶耀）│上午5:43│B（徐耀慶）：你誰阿。             │字第3620號│
│    │          │        │A：我堯達阿，誰阿？               │P131》    │
│    │          │        │B：我要過去找你，你在哪裡？       │基地台位置│
│    │          │        │A：過來阿。                       │：基隆市暖│
│    │          │        │B：凱哥有沒有在你那邊？           │暖區○○街│
│    │          │        │A：沒有啦，我現在在地下室停車。   │375-379 號│
│    │          │        │B：我跟他沒有交情你知道嗎？       │6 樓      │
│    │          │        │A：我知道，你們的事情我知道，我不 │          │
│    │          │        │   會打給他，你放心啦，我剛回來。 │          │
│    │          │        │B：我不想介紹給他。               │          │
│    │          │        │A：你那邊有硬的喔（安非他命）。   │          │
│    │          │        │B：你沒有硬的喔。                 │          │
│    │          │        │A：你那邊有硬的嗎？               │          │
│    │          │        │B：你在問我喔？                   │          │
│    │          │        │A：對啦。                         │          │
│    │          │        │B：有（球仔底）的。               │          │
│    │          │        │A：好啦，拿過來。                 │          │
│    │          │        │B：喂，你那裡有（女生）啦喔？     │          │
│    │          │        │A：有啦。                         │          │
│    │          │        │B：我拿錢還你。                   │          │
│    │          │        │A：好啦，你拿（硬）的過來換？     │          │
│    │          │        │B：好啦。                         │          │
│    │          │        │A：趕快喔。                       │          │
│    │          │        │B：好啦。                         │          │
│    │          ├────┼─────────────────┼─────┤
│    │          │99.06.20│A（林堯達）：喂。                 │《99年度偵│
│    │          │上午6:26│B（徐耀慶）：喂。                 │字第3620號│
│    │          │        │A：你到我家樓下OK店買罐頭，我不要 │P131至132 │
│    │          │        │   寶路的喔。                     │》        │
│    │          │        │B：沙宣喔。                       │          │
│    │          │        │A：不是狗罐頭。                   │          │
│    │          │        │B：我到那邊在打給你。             │          │
└──┴─────┴────┴─────────────────┴─────┘
附表二：
┌──┬───┬───────┬───────────────────┐
│編號│犯  行│所犯法條及罪名│宣          告          刑            │
├──┼───┼───────┼───────────────────┤
│ 1  │如事實│毒品危害防制條│林堯達販賣第一級毒品，累犯，處有期徒刑│
│    │欄二、│例第4 條第1項 │拾伍年陸月。扣案之SAMSUNG 行動電話壹具│
│    │(一)    │              │（內含門號0000000000號SIM 卡1 張）沒收│
│    │      │              │之，未扣案之販賣第一級毒品所得新台幣壹│
│    │      │              │仟元沒收，如全部或一部不能沒收，以其財│
│    │      │              │產抵償之。                            │
├──┼───┼───────┼───────────────────┤
│ 2  │如事實│毒品危害防制條│林堯達販賣第一級毒品，累犯，處有期徒刑│
│    │欄二、│例第4 條第1項 │拾伍年陸月。扣案之SAMSUNG 行動電話壹具│
│    │(二)    │              │（內含門號0000000000號SIM 卡1 張）沒收│
│    │      │              │之，未扣案之販賣第一級毒品所得新台幣壹│
│    │      │              │仟元沒收，如全部或一部不能沒收，以其財│
│    │      │              │產抵償之。                            │
├──┼───┼───────┼───────────────────┤
│  3 │如事實│毒品危害防制條│林堯達販賣第二級毒品，累犯，處有期徒刑│
│    │欄二、│例第4 條第2項 │肆年。扣案之SAMSUNG 行動電話壹具（內含│
│    │(三)    │              │門號0000000000號SIM 卡1 張）沒收之，未│
│    │      │              │扣案之販賣第二級毒品所得新台幣伍佰元沒│
│    │      │              │收，如全部或一部不能沒收，以其財產抵償│
│    │      │              │之。                                  │
├──┼───┼───────┼───────────────────┤
│  4 │如事實│毒品危害防制條│林堯達販賣第二級毒品，累犯，處有期徒刑│
│    │欄二、│例第4 條第2 項│肆年。扣案之SAMSUNG 行動電話壹具（內含│
│    │(四)    │              │門號0000000000號SIM 卡1 張）沒收之，未│
│    │      │              │扣案之販賣第二級毒品所得新台幣壹仟元沒│
│    │      │              │收，如全部或一部不能沒收，以其財產抵償│
│    │      │              │之。                                  │
├──┼───┼───────┼───────────────────┤
│  5 │如事實│毒品危害防制條│林堯達販賣第二級毒品，累犯，處有期徒刑│
│    │欄二、│例第4 條第2項 │肆年。扣案之SAMSUNG 行動電話壹具（內含│
│    │(五)    │              │門號0000000000號SIM 卡1 張）沒收之，未│
│    │      │              │扣案之販賣第二級毒品所得新台幣壹仟元沒│
│    │      │              │收，如全部或一部不能沒收，以其財產抵償│
│    │      │              │之。                                  │
├──┼───┼───────┼───────────────────┤
│  6 │如事實│毒品危害防制條│林堯達販賣第一級毒品，累犯，處有期徒刑│
│    │欄二、│例第4 條第1項 │拾伍年陸月。扣案之SAMSUNG 行動電話壹具│
│    │(六)    │              │（內含門號0000000000號SIM 卡1 張）沒收│
│    │      │              │之，未扣案之販賣第一級毒品所得新台幣伍│
│    │      │              │佰元沒收，如全部或一部不能沒收，以其財│
│    │      │              │產抵償之。                            │
└──┴───┴───────┴───────────────────┘